【裁判字號】    97,裁,4490
【裁判日期】    970918
【裁判案由】    營業稅
【裁判全文】
最  高  行  政  法  院  裁  定
                                      97年度裁字第4490號
上  訴  人  甲○○
被 上訴 人  財政部臺灣省北區國稅局
代  表  人  陳文宗
                          送達代收人  乙○○
上列當事人間營業稅事件，上訴人對於中華民國97年5月8日臺北
高等行政法院96年度訴字第2978號判決，提起上訴，本院裁定如
下：
    主  文
上訴駁回。
上訴審訴訟費用由上訴人負擔。
    理  由
一、按對於高等行政法院判決之上訴，非以其違背法令為理由，
    不得為之，行政訴訟法第242條定有明文。依同法第243條第
    1項規定，判決不適用法規或適用不當者，為違背法令；而
    判決有同條第2項所列各款情形之一者，為當然違背法令。
    是當事人對於高等行政法院判決上訴，如依行政訴訟法第24
    3條第1項規定，以高等行政法院判決有不適用法規或適用不
    當為理由時，其上訴狀或理由書應有具體之指摘，並揭示該
    法規之條項或其內容；若係成文法以外之法則，應揭示該法
    則之旨趣；倘為司法院解釋或本院之判例，則應揭示該判解
    之字號或其內容。如以行政訴訟法第243條第2項所列各款情
    形為理由時，其上訴狀或理由書，應揭示合於該條項各款之
    事實。上訴狀或理由書如未依此項方法表明，或其所表明者
    與上開法條規定不合時，即難認為已對高等行政法院判決之
    違背法令有具體之指摘，其上訴自難認為合法。
二、本件上訴人對高等行政法院判決上訴，主張：其與訴外人柏
    衡企業社、永盛金屬股份有限公司（下稱永盛公司）、原詰
    鑄造工業股份有限公司（下稱原詰公司）等8家營業負責人
    間在民國89年及90年間確無買賣關係存在，亦非有限責任臺
    灣省第二資源回收物運銷合作社（下稱二資社）之社員或司
    庫，二資社委託上訴人將該等統一發票交付永盛公司，永盛
    公司再分別依買受人名義將統一發票交付其銷售對象，上訴
    人就交付發票，僅係二資社之使者，且二資社所出具之證明
    書及訊問筆錄並非真實，然原審就聲請之證據未予調查，對
    上揭重要證據漏未斟酌，顯有認定事實不憑證據之違背證據
    法則等語，雖以該判決違背法令為理由，惟核其上訴理由，
    係就原審取捨證據、認定事實之職權行使，及依職權裁量所
    論斷：上訴人非二資社社員，未依規定申請營業登記，自88
    年5月至88年7月間銷售貨物即廢五金予原詰公司，銷售額新
    臺幣（下同）1,190,263元，未依規定開立憑證，卻由二資
    社開立統一發票交付原詰公司充當進貨憑證，指摘其為不當
    ，並就原審已論斷者，泛言未論斷，或就原審所為論斷，泛
    言其論斷矛盾，或重複前已主張為原審詳予論斷所不採之理
    由，泛謂原判決違背法令，而未具體說明其有何不適用法規
    或適用法規不當之情形，並揭示該法規之條項或其內容，及
    合於行政訴訟法第243條第2項所列各款之事實，難認對該判
    決之如何違背法令已有具體之指摘。依首揭說明，應認其上
    訴為不合法。
三、據上論結，本件上訴為不合法。依行政訴訟法第249條第1項
    前段、第104條、民事訴訟法第95條、第78條，裁定如主文
    。
中    華    民    國    97    年    9     月    18    日
                    最高行政法院第三庭
                        審判長法官  黃  璽  君
                              法官  黃  淑  玲
                              法官  鄭  忠  仁
                              法官  黃  本  仁
                              法官  吳  東  都
以  上  正  本  證  明  與  原  本  無  異
中    華    民    國    97    年    9     月    19    日
                              書記官  彭  秀  玲


司法院資訊處製作；財團法人民間司法改革基金會備份。
